臺灣臺中地方法院刑事裁定
111年度聲字第1444號
聲  請  人  臺灣臺中地方檢察署檢察官
受  刑  人  邱柔蓁



上列聲請人因受刑人數罪併罰有二裁判以上，聲請定其應執行之
刑（111年度執聲字第1088號），本院裁定如下：
    主    文
邱柔蓁所犯如附表所示各罪所處之刑，應執行有期徒刑壹年捌月
。
    理    由
一、按「數罪併罰，有二裁判以上者，依刑法第51條規定，定其
    應執行之刑。」、「宣告多數有期徒刑者，於各刑中之最長
    期以上，各刑合併之刑期以下，定其刑期。但不得逾30年。
    」刑法第53條、第51條第5款分別定有明文。又「裁判確定
    前犯數罪者，併合處罰之。但有下列情形之一者，不在此限
    ：一、得易科罰金之罪與不得易科罰金之罪。二、得易科罰
    金之罪與不得易服社會勞動之罪。三、得易服社會勞動之罪
    與不得易科罰金之罪。四、得易服社會勞動之罪與不得易服
    社會勞動之罪。前項但書情形，受刑人請求檢察官聲請定應
    執行之刑者，依第51條規定定之。」刑法第50條亦定有明文
    。是裁判確定前犯數罪，而同時有得易科罰金及不得易科罰
    金，或得易服社會勞動及不得易服社會勞動之情形者，須經
    受刑人請求，檢察官始得據以聲請定應執行刑。
二、經查，本件受刑人邱柔蓁因竊盜等案件，經法院判處如附表
    所示之刑，均分別確定在案，其中編號1、3、4、5所示之罪
    得易科罰金或易服社會勞動，編號2所示之罪不得易科罰金
    或易服社會勞動，編號6所示之罪則不得易科罰金但得易服
    社會勞動，有各該判決書及臺灣高等法院被告前案紀錄表附
    卷可稽。惟受刑人就前揭各罪業已請求檢察官聲請法院裁定
    其應執行之刑，有臺灣臺中地方檢察署刑法第50條第1項但
    書案件是否請求聲請定應執行刑調查表在卷可憑，是聲請人
    就附表所示各罪聲請定其應執行之刑，核屬正當，應予准許
    。本院審酌受刑人所犯各罪侵害法益之異同、對侵害法益之
    加重效應及時間、空間之密接程度、刑罰邊際效應隨刑期而
    遞減、受刑人所生痛苦程度隨刑期而遞增、受刑人復歸社會
    之可能性，暨受刑人具狀表示其攜幼女入監，諸多後悔，請
    求從輕量刑，俾讓聲請人早日重新做人，教導孩子正向之道
    之意見（見本院卷第41頁），而為整體評價後，爰定其應執
    行之刑如主文所示。至受刑人所犯附表編號6所示之罪之併
    科罰金部分，因無宣告多數罰金情形，應逕予執行而不在本
    件定執行刑之列，併此敘明。
三、依刑事訴訟法第477條第1項，刑法第53條、第50條第2項、
    第51條第5款，裁定如主文。
中　　華　　民　　國　　111 　年　　5 　　月　　27　　日
                  刑事第十三庭  法  官  洪瑞隆
以上正本證明與原本無異。
如不服本裁定，應於收受送達後5日內向本院提出抗告狀。（應
附繕本）
                                書記官  許家齡
中　　華　　民　　國　　111 　年　　5 　　月　　27　　日
附表：受刑人邱柔蓁定應執行刑案件一覽表
編           號  1 2 3 罪           名  竊盜 竊盜 偽造文書 宣    告     刑  有期徒刑3月，如易科罰金，以新臺幣1000元折算1日 有期徒刑7月 有期徒刑4月，如易科罰金，以新臺幣1000元折算1日 犯   罪 日   期  108年12月13日 108年12月13日 108年3月25日 偵查(自訴)機關年  度   案  號  臺灣臺中地方檢察署109年度偵字第11365號 臺灣臺中地方檢察署109年度偵字第2007號等 臺灣臺中地方檢察署108年度偵字第16996號  最  後事實審 法    院 臺灣臺中地方法院 臺灣臺中地方法院 臺灣高等法院臺中分院  案    號 109年度中簡字第1851號 109年度易字第1042號 109年度上訴字第1598號  判    決日    期 109年7月16日 109年9月11日 109年10月6日  確  定判  決 法    院 臺灣臺中地方法院 臺灣臺中地方法院 臺灣高等法院臺中分院  案    號 109年度中簡字第1851號 109年度易字第1042號 109年度上訴字第1598號  判    決確定日期 109年9月7日 109年10月19日 109年11月9日 是否得易科罰金或易服社會勞動  得易科罰金 得易服社會勞動 不得易科罰金 不得易服社會勞動 得易科罰金 得易服社會勞動 備         註  臺灣臺中地方檢察署109年度執字第13793號（編號1至5裁定應執行有期徒刑1年4月） 臺灣臺中地方檢察署109年度執字第15887號（編號1至5裁定應執行有期徒刑1年4月） 臺灣臺中地方檢察署109年度執字第17185號（編號1至5裁定應執行有期徒刑1年4月） 

編           號  4 5 6 罪           名  偽造文書 妨害公務 洗錢防制法 宣    告     刑  有期徒刑4月，如易科罰金，以新臺幣1000元折算1日 有期徒刑3月，如易科罰金，以新臺幣1000元折算1日 有期徒刑6月（併科罰金新臺幣1萬元） 犯   罪 日   期  108年12月13日 109年2月18日 109年2月9日 偵查(自訴)機關年  度   案  號  臺灣臺中地方檢察署109年度偵字第5925號等 臺灣臺中地方檢察署109年度偵字第5925號等 臺灣臺中地方檢察署109年度偵字第17226號  最  後事實審 法    院 臺灣臺中地方法院 臺灣臺中地方法院 臺灣臺中地方法院  案    號 109年度訴字第2006號 109年度訴字第2006號 109年度易字第2889號  判    決日    期 109年12月8日 109年12月8日 110年12月28日  確  定判  決 法    院 臺灣臺中地方法院 臺灣臺中地方法院 臺灣臺中地方法院  案    號 109年度訴字第2006號 109年度訴字第2006號 109年度易字第2889號  判    決確定日期 110年1月12日 110年1月12日 111年2月8日 是否得易科罰金或易服社會勞動  得易科罰金 得易服社會勞動 得易科罰金 得易服社會勞動 不得易科罰金 得易服社會勞動 備         註  臺灣臺中地方檢察署110年度執字第1681號（編號1至5裁定應執行有期徒刑1年4月） 臺灣臺中地方檢察署110年度執字第1681號（編號1至5裁定應執行有期徒刑1年4月） 臺灣臺中地方檢察署111年度執字第4424號